【裁判字號】    95,簡上,92
【裁判日期】    950817
【裁判案由】    傷害等
【裁判全文】
臺灣基隆地方法院刑事判決              95年度簡上字第92號
上  訴  人
即  被  告  丙○○
選任辯護人  丁○○律師
            庚○○律師
上  訴  人
即  被  告  乙○○
選任辯護人  辛○○律師
上列被告等因傷害等案件，不服本院基隆簡易庭，中華民國95年
5月23日第一審95年度基簡字第430號簡易判決（聲請案號：94年
度偵字第3584號、95年度偵字第684號）提起上訴，本院管轄之
第二審合議庭判決如下：
    主  文
上訴駁回。
丙○○、乙○○均緩刑貳年。
    事實及理由
一、本案經本院審理結果，認第一審判決認事用法均無違誤，量
    刑亦屬適當，應予維持，並引用第一審判決書記載之事實、
    證據及理由。
二、訊據上訴人即被告丙○○、乙○○均坦承犯行，核與證人甲
    ○○、楊仲凱、戊○○及壬○○等人於偵查時證述之內容相
    符，且有長庚紀念醫院基隆分院診斷證明書、被告乙○○所
    使用之行動電話門號（0000000000號）、大眾公司所使用電
    話（00000000號、00000000號，以及00000000號等3線）之
    雙向通聯紀錄各1份在卷可稽。是本案事證明確，被告2人犯
    行均堪認定。
三、按被告行為後，其行為時之刑法（以下簡稱「修正前刑法」
    ），業於94年1月7日修正通過，於同年2月2日公布，於95年
    7月1日起施行（以下簡稱「修正後刑法」），依修正後刑法
    第2條第1項規定「行為後法律有變更者，適用行為時之法律
    。但行為後之法律有利於行為人者，適用最有利於行為人之
    法律」。此條規定係規範行為後法律變更所生新舊法律比較
    適用之準據法，本身尚無新舊法比較之問題，於修正後刑法
    施行後，應一律適用修正後刑法第2條第1項之規定，為「從
    舊從輕」之比較，先予敘明。經查：
  (一)刑法第277條第1項傷害罪及同法第305條恐嚇危害安全罪之
    規定並未修正，然其法定刑中有關罰金刑部分：
    依修正後刑法第33條第5 款將罰金刑定為「新臺幣1000元
      以上，以百元計算之」及修正後刑法施行法第1條之1規定
      「中華民國94年1月7日刑法修正施行後，刑法分則編所定
      罰金之貨幣單位為新臺幣。94年1月7日刑法修正時，刑法
      分則編未修正之條文定有罰金者，自94年1月7日刑法修正
      施行後，就其所定數額提高為30倍。但72年6 月26日至94
      年1月7日新增或修正之條文，就其所定數額提高為3 倍」
      ，適用之結果，刑法第277條第1項傷害罪所得科處之罰金
      刑最高為新臺幣30000元，最低為新臺幣1000元，而同法
      第305條恐嚇危害安全罪所得本處之罰金刑最高為新台幣
      9000元，最低為新台幣1000元。
    依修正前刑法第33條第5款規定之罰金最低額1元及未修正
      之罰金罰鍰提高標準條例第1 條前段規定之提高罰金倍數
      10倍計算，刑法第277條第1項傷害罪所得科處之罰金刑最
      高為銀元10000元，最低為銀元1元，而同法第304條恐嚇
      危害安全罪所得科處之罰金刑最高為銀元3000元，最低為
      銀元1元，均換算為新臺幣後，最高額雖均與適用修正後
      刑法第33條第5款等規定相同，惟最低額均僅新臺幣3元。
    比較結果，自以適用修正前刑法第33條第5 款之規定較有
      利於被告。
  (二)修正前刑法第41條第1項前段關於易科罰金之規定，修正後
    刑法修正為「犯最重本刑為5年以下有期徒刑以下之刑之罪
    ，而受6個月以下有期徒刑或拘役之宣告者，得以新臺幣100
    0元、2000元或3000元折算1日，易科罰金」；惟依修正前刑
    法第41條第1項前段：「犯最重本刑為5年以下有期徒刑以下
    之刑之罪，而受6個月以下有期徒刑或拘役之宣告，因身體
    、教育、職業、家庭之關係或其他正當事由，執行顯有困難
    者，得以1元以上3元以下折算1日，易科罰金」及修正前罰
    金罰鍰提高標準條例第2條（現已刪除）關於「依刑法第41
    條易科罰金者，均就其原定數額提高為100倍折算1日；法律
    所定罰金數額未依本條例提高倍數，或其處罰法條無罰金刑
    之規定者，亦同」等規定，易科罰金之折算標準最高為銀元
    300元，最低為銀元100元，換算為新臺幣後，最高額為新臺
    幣900元，最低額為新臺幣300元。比較修正前、後關於易科
    罰金折算標準之刑罰法律，適用修正前刑法第41條第1項前
    段及修正前罰金罰鍰提高標準條例第2條規定，對被告較為
    有利。
  (三)被告行為後，有關緩刑宣告之規定，雖併有修正，然按犯罪
    在新法施行前，於新法施行後，其為緩刑之宣告者，應適用
    新法第74條之規定（最高法院95年度第8次刑事庭會議決議
    七參照）。
  (四)綜上，依修正後刑法第2條第1項之「從舊從輕」原則，綜合
    全部罪刑而為比較結果，適用修正前之相關刑罰法律，對被
    告較為有利，自應依修正後刑法第2條第1項前段之規定，適
    用上開修正前刑法總則篇相關規定及修正前罰金罰鍰提高標
    準條例第2條。
  (五)核被告丙○○所為，係犯刑法第277條第1項之傷害罪及同法
    第305條之恐嚇危害安全罪；被告乙○○所為，係犯刑法第
    305條之恐嚇危害安全罪。原審審酌被告丙○○、乙○○之
    素行、被告2人因購物糾紛即分別出言恐嚇對方，使彼此陷
    於恐懼，雙方之行為均不足取，而被告丙○○更進而出手毆
    打被告乙○○，被告乙○○所受之傷勢非輕，及被告2人犯
    後態度等一切情狀，就被告丙○○所犯傷害罪及恐嚇危害安
    全罪，分別量處有期徒刑3月、拘役30日，併均諭知易科罰
    金之折算標準；就被告乙○○所犯恐嚇危害安全罪，量處拘
    役30日，併諭知易科罰金之折算標準，其認事用法並無違誤
    ，量刑亦屬恰當（原審法院就前述法律修正後之規定，雖未
    及比較適用，然經比較新舊法結果，行為後之法律並非較有
    利於行為人，本即應以原判決所適用之行為時法為原則，而
    非例外適用行為後之新法，是原審適用舊刑法及修正前罰金
    罰鍰提高標準條例第2條規定，並無不當，自不構成撤銷之
    事由，附為敘明之），應予維持，被告丙○○、乙○○均上
    訴指摘原審簡易判決不當，為無理由，應予駁回。
四、被告丙○○、乙○○行為後，有關緩刑宣告之規定，雖併有
    修正，然按犯罪在新法施行前，於新法施行後，其為緩刑之
    宣告者，應適用新法第74條之規定，已如前述，茲被告丙○
    ○、乙○○前並未曾因故意犯罪受有期徒刑以上刑之宣告，
    此有臺灣高等法院被告前案紀錄表在卷可參，本次僅因一時
    失慮，致罹刑典，犯後並已深表悔悟，且雙方當庭和解均表
    達原諒對方之意，經此科刑教訓，信當知所警惕，而無再犯
    之虞，因認被告丙○○、乙○○2人所受刑之宣告，以暫不
    執行為適當，爰均依修正後刑法第74條第1項第1款規定併宣
    告緩刑2年，以勵自新。
據上論斷，應依刑事訴訟法第455條之1第3項、第368條、第373
條，修正後刑法第74條第1項第1款，判決如主文。
本案經檢察官己○○到庭執行職務。
中    華    民    國    95    年    8    月    17    日
                  刑事第三庭審判長法  官    王福康
                                  法  官    齊  潔
                                  法  官    何怡穎
以上正本證明與原本無異。
本件判決不得上訴。
中    華    民    國    95    年    8    月    17    日
                                  書記官    李繼業


司法院資訊處製作；財團法人民間司法改革基金會備份。
